最　高　行　政　法　院　判　決
　　　　　　　　　　　　　94年度判字第00912號
上　訴　人　翁天圳即新益工程行
被 上訴 人　財政部臺灣省北區國稅局
代　表　人　乙○○
　　　　　　　　　　　　 （送達代收人 甲○○
上列當事人間因營利事業所得稅事件，上訴人對於中華民國92年
11月4日臺北高等行政法院91年度訴字第4347號判決，提起上訴
，本院判決如下：
    主  文
上訴駁回。
上訴審訴訟費用由上訴人負擔。
    理  由
壹、本件上訴人主張：依照營業稅法營業人開立銷售憑證時限表
    買賣業銷售貨物之營業，以發貨時為限，營業人銷售貨物發
    貨時，應依統一發票使用辦法第9條規定開立統一發票載明
    交易日期、品名、數量、單價、金額、銷售額、課稅別及總
    計隨貨交付買受人，故統一發票或普通收據自民國（下同）
    75年4月1日新制營業稅實施日起，已兼具有發貨清單及銀錢
    收據之性質，經財政部75年8月16日臺財稅第0000000號、75
    年11月4日臺財稅第7577148號函釋有案；收款時在買受人之
    付款憑證簽收或加蓋商號或負責人印章，表示收訖該項交易
    價款者，准免貼用印花稅票，即兼具有發貨清單及收款收據
    銀貨兩訖之性質，亦經財政部76年10月6日臺財稅第7601688
    58號函釋在案。查上訴人82年元月間為承攬桃園縣蘆竹鄉白
    鷺之鄉建設模板工程需要以現金交易，經由呂理正夫婦介紹
    貨車司機陳育杉陸續載運模板共1,910片及夾板120件合計價
    格即銷售額新臺幣（下同）1,047,000元，營業稅52,350元
    ，至工地使用，經原審傳陳育杉到庭結證，且有上訴人82年
    1月19日及20日自桃園信用合作社#394-6帳號領取現款30萬
    及80萬元供支付價款，由陳育杉在上訴人現金支出傳票上簽
    收，且由陳育杉於82年1月19日取得非實際交易對象川得商
    行開立上開合模板明細350片、560片、1,000片、及夾板120
    件、共計價款1,047,000元，營業稅52,350元，統一發票
    RB00000000、RB00000000兩張符合上開財政部函解釋已兼具
    發貨清單及銀錢收據性質，足資佐證上訴人確有進貨之事實
    。原審遽予判決為無進貨事實，駁回上訴人之訴，其認事用
    法，顯有違法不當。另依財政部84年5月23日臺財稅第84162
    4947號函釋，建築業之營業人關於「東林專案」、「清塵專
    案」有建築房屋之事實，取得非實際交易對象開立統一發票
    作為營業稅進項扣抵者，應准依財政部83年7月9日臺財稅第
    831601371號函說明二（二）２規定「有進貨事實」除依營
    業稅法第19條第1項第1款追補稅款及依稅捐稽徵法第44條處
    行為罰外，得免依營業稅法第51條第5款規定處漏稅罰。上
    訴人除一再提示，有進貨事實之客觀證據佐證外，依照前開
    財政部84年函釋建築業營業人應引用83年7月9日臺財稅第83
    1601371號函說明二（二）2之「有進貨事實」規定處理，當
    事人無庸再舉證，但原審未經審明舉證責任之客觀分配原則
    ，其認事用法，顯有違法不當，且判決書對「東林專案」、
    「清塵專案」特別排除建築業之營業人「有進貨事實」無庸
    舉證之適用，未予反駁，亦有判決不備理由之違背法令，爰
    請求廢棄原判決。
貳、被上訴人則以：查上訴人原列報營業成本－進貨6,494,605
    元，經查其於82年間無進貨事實，而取得川得商行虛開之統
    一發票1,047,000元，虛報營業成本－進貨，藉此逃漏稅捐
    ，此經臺灣臺中地方法院83年度易字第458號刑事判決認定
    為川得商行無銷貨事實虛開發票幫助他人逃漏稅捐屬實，上
    訴人雖稱其以現金向呂理正購買木材，以供模板工程使用，
    並向呂理正之配偶涂雪收取進項發票，惟呂理正、涂雪均否
    認，有談話筆錄附卷可稽，上訴人雖一再提示現金付款存摺
    試圖證明其有進貨事實，惟查其支領日期核與發票開立日期
    仍不符，無法證明其主張為真實，且上訴人亦未再提供其他
    帳冊及有利事證供核，以實其說，是上訴人虛報進貨成本之
    事證明確。次查與本件基於同一事實經補徵之營業稅罰鍰事
    件，業經財政部再訴願確定，有桃園縣稅捐稽徵處89年12月
    5日89桃稅法字第89141194號函可資佐證，依所得稅法施行
    細則第81條之規定，被上訴人原核定將虛列之進貨成本1,04
    7,000元剔除，補徵漏稅額186,732元，並無不合。又依所得
    稅法第110條規定，本件違章事證明確，被上訴人核定處以
    漏稅額1倍之罰鍰186,700元，亦無違誤。另本件上訴人非屬
    「東林專案」、「清塵專案」營業人取得出借牌照廠商開立
    之發票案件，故未有財政部83年7月9日臺財稅第831601371
    號函之適用，上訴人所提出之上訴理由，難以認原判決有違
    背法令之情形，爰請求駁回上訴。
參、原審斟酌全辯論意旨及調查證據之結果，以：查上訴人係經
    營承包模板工程等業務，82年原列報營業成本進貨6,494,60
    5元，案經桃園縣稅捐稽徵處及被上訴人所屬桃園縣分局查
    得，上訴人無進貨事實，取得川得商行虛開之2張統一發票
    合計1,047,000元（不含稅），虛報進貨營業成本，藉以逃
    漏稅捐，此有川得商行所開之統一發票2紙、臺灣臺中地方
    法院83年度易字第458號刑事判決、以及基於同一事實違反
    營業稅法事件經財政部88年5月12日臺財訴第000000000號再
    訴願決定駁回確定之決定書等資料附卷可稽，其虛報進貨成
    本之違章漏稅事證明確，被上訴人據以核定補徵營利事業所
    得稅186,732元，並按所漏稅額處1倍罰鍰186,700元（計至
    百元止），揆諸所得稅法第83條、第110條及同法施行細則
    第81條等規定，自無不合。上訴人雖稱其確有經由陳育杉進
    貨木蕊板，以現金交予陳育杉，並由陳育杉交給川得商行統
    一發票等語。惟查上訴人（原判決誤植為被告）前在桃園縣
    財稅警聯合查緝執行小組稱：係以現金向呂理正購買木材，
    以供模板工程使用，並向呂理正之配偶涂雪收取進貨之統一
    發票。惟呂理正、涂雪均否認有售貨及交付發票給上訴人，
    此有談話筆錄、說明書附原處分卷可稽、茲上訴人改稱係經
    由陳育杉進貨，不僅與其之前在桃園縣財稅警聯合查緝執行
    小組筆錄所述矛盾且不相符，又其所述支領現金日期與前述
    發票之開立日期亦有未合，況陳育杉為貨車司機，與上訴人
    原不相識，陳育杉將貨款交給誰，上訴人稱不知道，亦無付
    款收據，均與常情有違，故上訴人所訴，尚難採信。綜上說
    明，本件被上訴人對上訴人補徵營利事業所得稅及按所漏稅
    額處1倍罰鍰之處分，俱無違誤，訴願決定，予以維持，亦
    無不合，乃判決駁回上訴人在原審之訴。
肆、本院查：（一）、按「稽徵機關進行調查或復查時，納稅義
    務人應提示有關各種證明所得額之帳簿、文據；其未提示者
    ，稽徵機關得依查得之資料或同業利潤標準，核定其所得額
    。」「本法第83條所稱之帳簿文據，其關係所得額之一部或
    關係課稅年度中某一期間之所得額，而納稅義務人未能提示
    者，稽徵機關得就該部分依查得之資料或同業利潤標準核定
    其所得額。」為所得稅法第83條第1項及同法施行細則第81
    條所明定。而所謂未提示，兼指帳簿文據全部未提示，或雖
    提示而有不完全、不健全或不相符者，均有其適用，有本院
    61年判字第198號判例可供參照。又「納稅義務人已依本法
    規定辦理結算申報，但對依本法規定應申報課稅之所得額有
    漏報或短報情事者，處以所漏稅額2倍以下之罰鍰。」為所
    得稅法第110條所規定。本件上訴人82年度營利事業所得稅
    結算申報案，無進貨事實，取得川得商行虛開之統一發票計
    1,047,000元，虛報營業成本─進貨，案經桃園縣稅捐稽徵
    處及被上訴人所屬桃園縣分局查得，被上訴人據以核定應補
    徵營利事業所得稅額186,732元，並裁處罰鍰186,700元。上
    訴人不服，主張其確有進貨事實，申請復查，經被上訴人以
    90 年3月2日北區國稅法字第90007745號復查決定，維持原
    核定，上訴人不服，提起訴願，亦遭決定駁回，乃提起本件
    行政訴訟。原判決關於上訴人82年度，無進貨事實，取得川
    得商行虛開之統一發票計1,047,000元，虛報營業成本─進
    貨之違章事實，以及上訴人在原審之主張其確有經由陳育杉
    進貨木蕊板，以現金交予陳育杉，並由陳育杉交給川得商行
    統一發票乙節，如何不足採等事項均已詳為論斷。又本件原
    判決認定上訴人並無進貨事實，與上訴人所舉「東林專案」
    、「清塵專案」之營業人取得出借牌照廠商開立之發票案件
    案情有別，自不得比附援引，而主張有財政部83年7月9日臺
    財稅第831601371號函關於有進貨事實規定處理之適用。是
    原判決認本件原處分認事用法，均無違誤，維持原處分及訴
    願決定，而駁回上訴人在原審之訴，其所適用之法規與該案
    應適用之現行法規並無違背，與解釋判例，亦無牴觸，並無
    所謂原判決有違背法令之情形；又證據之取捨與當事人所希
    冀者不同，致其事實之認定亦異於該當事人之主張者，不得
    謂為原判決有違背法令之情形。（二）、上訴人對於業經原
    判決詳予論述不採之事由再予爭執，核屬法律上見解之歧異
    ，要難謂為原判決有違背法令之情形。本件上訴論旨，仍執
    前詞，指摘原判決違誤，求予廢棄，難認有理由，應予駁回
    。
據上論結，本件上訴為無理由，爰依行政訴訟法第255條第1項、
第98條第3項前段，判決如主文。
中    華    民    國    94    年    6    月    23     日
                  第二庭審判長法  官　葉　振　權
                              法  官  林  茂  權
                              法  官　劉　鑫　楨
                              法  官　吳　明　鴻
                              法  官　梁　松　雄
以  上  正  本  證  明  與  原  本  無  異
中    華    民    國    94    年    6    月    23     日
　　　　　　　　　　　　　　　書記官　陳　盛　信
